【裁判字號】    97,消債更,1151
【裁判日期】    980226
【裁判案由】    更生事件
【裁判全文】
臺灣板橋地方法院民事裁定          97年度消債更字第1151號
聲  請  人
即  債務人  甲○○原名：汪美.
代  理  人  劉韋廷律師
上列當事人因消費者債務清理事件，聲請更生，本院裁定如下：
    主  文
債務人甲○○自中華民國九十八年二月二十六日下午四時起開始
更生程序。
本件得由司法事務官進行更生程序。
    理  由
一、按法院開始更生程序之裁定，應載明其年、月、日、時，並
    即時發生效力；復法院裁定開始更生或清算程序後，得命司
    法事務官進行更生或清算程序，消費者債務清理條例第45條
    第1項及第16條第1項前段定有明文。
二、本件聲請人即債務人主張：其目前債務新臺幣（下同）1,81
    1,116 元，原任職於仙妮蕾德餐旅管理有限公司，擔任夜間
    櫃檯主任，因患關節炎，雙腿無法站立工作而於民國95年 6
    月底辭職，嗣為求減少利息支出，雖無收入仍參加中華民國
    銀行公會會員辦理消費金融案件無擔保債務協商機制，與最
    大債權金融機構中國信託商業銀行股份有限公司（下稱中國
    信託）協商成立，約定自95年8 月起，分80期，利率3.88%
    ，每月10日清償33,733元，惟於96年2 月間，聲請人因兩膝
    退化性關節炎，開刀住院1 個月，期間支出醫療費用，而無
    力按原協商條件繳款，故聲請人因協商成立後之情事變更，
    支出情形與協商當時之預期顯有差距，致依原協商條件履行
    顯有重大困難，具有有不可歸責於己之事由。又聲請人雖已
    於96年5 月回原公司任職，然每月收入僅有32,000元，扣除
    生活必要支出25,500元後，仍有不能清償上開協商金額之情
    事，且聲請人無擔保或無優先權之債務總額未逾1,200 萬元
    ，復未經法院裁定開始清算程序或宣告破產，爰依法向本院
    聲請更生等語。經查，聲請人所主張之上開事實，業據提出
    聲請人本人、其母親及其他扶養義務人95至96年綜合所得稅
    各類所得資料清單及財產歸屬資料清單、債權人清冊、財產
    及收入支出狀況說明書、戶籍謄本、財團法人金融聯合徵信
    中心當事人綜合信用報告影本、95年銀行公會協商協議書影
    本、97年1 月至6 月薪資證明單影本、台灣台北地方法院96
    年度北簡字第51870 號宣示判決筆錄影本、本院97年度促字
    第22592 號支付命令影本、96年5 月至11月各類所得扣繳暨
    免扣繳憑單影本、其他扶養義務人之殘障手冊影本、勞工保
    險投保資料表、國泰綜合醫院乙種診斷證明書、醫藥費收據
    、仙妮蕾德餐旅管理有限公司勞雇契約書等為證，此外，本
    件又查無債務人有消費者債務清理條例第6 條第3 項、第8
    條或第46條各款所定駁回更生聲請之事由存在，則債務人聲
    請更生，應屬有據，爰裁定如主文。至於聲請人於更生程序
    開始後，應另提出足以為債權人會議可決或經法院認為公允
    之更生方案以供採擇，俾免更生程序進行至依消費者債務清
    理條例第61條規定應行清算之程序，附此說明。
中    華    民    國    98    年    2     月    26    日
                  民事第一庭  法  官    高文淵
上為正本係照原本作成
本件不得抗告
本裁定已於98年2 月26日下午4時公告。
中    華    民    國    98    年    2     月    26    日
                              書記官    許慧貞


司法院資訊處製作；財團法人民間司法改革基金會備份。
